臺灣嘉義地方法院刑事判決　　　　　　　　　　　　　九十一年度交易字第六九號
　　公　訴　人　臺灣嘉義地方法院檢察署檢察官
　　被　　　告　甲○○
右列被告因公共危險案件，經檢察官聲請簡易判決處刑（九十一年度偵字第八二六號
），本院改依通常程序審理，本院判決如左：
    主  文
甲○○無罪。
    理  由
一、本件公訴意旨：被告甲○○明知飲酒後駕駛動力交通工具之操控能力降低而無法
    為安全之駕駛，竟於九十一年一月十八日下午一時許起至二時許止，在不詳處飲
    酒後，仍駕駛車號ＲＬ─三五七五號自用小客車返家，於同日下午三時許，途經
    嘉義縣民雄鄉嘉義大學旁民雄往同鄉○○村道路橋厝六十九分之二電線桿前，因
    酒後無法安全駕駛，與他人發生事故（無人傷亡），經警施作酒精濃度測試，當
    場測試甲○○吐氣所含酒精濃度為每公升０‧二七毫克，因認被告涉犯刑法第一
    百八十五條之三公共危險罪嫌。
二、按犯罪事實應依證據認定之，無證據不得推定其犯罪事實。又不能證明被告犯罪
    者，應諭知無罪之判決，刑事訴訟法第一百五十四條、第三百零一條第一項分別
    定有明文。本件公訴人認被告涉犯公共危險罪，無非係以：被告甲○○之自白、
    測試觀察表、酒精測試紀錄表、舉發違反道路交通管理事件通知單、嘉義縣警察
    局道路交通事故調查報告表各一紙，為其論據。惟訊據被告堅詞否認有何不法犯
    行，辯稱：伊雖有喝酒，但對於駕車並無影響。當時伊正在開車，手機響，本來
    想停到路旁邊聽電話，但是後來從後視鏡看見後面之丙○○來車，我再轉回快車
    道，就發生車禍了等語。
三、經查：
    （一）被告於警訊、偵查中，僅承認伊於前揭時、地，有酒後駕駛之事實，從未
          坦承其飲酒後駕駛動力交通工具已達無法為安全駕駛之程度，此遍觀警訊
          及偵查全部卷證自明，是公訴人認被告已自白其犯行，顯有誤會。
    （二）再者，公訴人以資為證據之測試觀察紀錄表一紙，乃係員警乙○○所製作
          ，惟乙○○並未實際就被告駕駛行為予以觀察後，即行製作該紀錄表等情
          ，此據證人乙○○到庭結證：「（問：你有觀察被告之駕駛行為？）沒有
          。」、「（問：為何在觀察結果下打勾？）是依照丙○○之筆錄所為之記
          載。」、「（問：到現場時有無命被告做平衡動作之測試？）沒有。」等
          語在卷，顯見前揭之測試觀察記錄表，並不能做為不利被告之證據自明。
    （三）另於前揭時、地，被告所駕駛之自小客車，固與丙○○發生擦撞等情，此
          雖有嘉義縣警察局道路交通事故調查報告表一紙在卷可按，並據證人劉啟
          勝到庭證述屬實。惟證人丙○○復結證：「（問：你為何會撞上甲○○之
          自小客車？）本來在快車道行駛，後來又轉向慢車道，然後又轉向快車道
          。我就來不及踩煞車。」、「（問：你有無看見被告甲○○在蛇行？）沒
          有看見，只看到他彎出去又彎進來。」等語。則核證人丙○○前揭所證，
          可見被告辯稱：當時伊正在開車，手機響，本來想停到路旁邊聽電話，但
          是後來從後視鏡看見後面之丙○○來車，我再轉回快車道，就發生車禍了
          等語，應堪採信。
    （四）揆之證人即員警乙○○復結證：「（問：甲○○在警訊時答詢之意識是否
          正常？）正常。」等語，及證人丙○○亦證結被告當時行車並無蛇行之情
          形，有如上述。再參酌被告於飲酒發生車禍後，經警測試其酒後吐氣酒精
        濃度值，僅為每公升○‧二七毫克，並未逾越每公升０．五五毫克等情，
          有前揭酒精測試紙一紙附於警卷可憑，堪認前揭車禍，乃係因被告欲行接
          聽手機而行車不慎，始為丙○○所撞及甚明，核與被告酒後駕車無關，是
          被告上開所辯，應可信其為真。此外，復查無其他積極之證據足資證明，
          被告當天確有因喝酒致不能安全駕駛之犯行，從而，本件被告犯罪事實即
          屬不能證明，依法自應諭知無罪之判決。
據上論斷，應依刑事訴訟法第三百零一條第一項，判決如主文。
本案經檢察官游悅晨到庭執行職務
中      華      民      國    九十一    年      四      月      九      日
                                    臺灣嘉義地方法院刑事第三庭
                                          法  官  王  漢  章
右正本證明與原本無異。
如不服本判決，應於判決送達後十日內向本院提出上訴狀( 應附繕本 )。
中      華      民      國    九十一    年      四      月      九      日
                                          書記官  林  柑  杏
